【裁判字號】    98,消債更,195
【裁判日期】    981216
【裁判案由】    聲請更生程序
【裁判全文】
臺灣彰化地方法院民事裁定           98年度消債更字第195號
聲請人
即債務人  甲○○
代理人  李國源 律師
上列當事人因消費者債務清理事件，聲請保全處分，本院裁定如
下：
    主  文
聲請駁回。
    理  由
一、按法院就更生之聲請為裁定前，得因利害關係人之聲請或依
    職權，以裁定停止對於債務人財產強制執行程序，消費者債
    務清理條例第19條第1項第3款定有明文。而上開消費者債務
    清理條例第19條第1項第3款，則係基於維持債權人間之公平
    受償，使債務人有重建更生之機會，以債權人為對象，限制
    其聲請強制執行所為之保全。是法院就更生之聲請為裁定前
    ，自應依債務人之財產狀況，就保全處分對債務人更生目的
    達成之促進，及保全處分實施就相關利害關係所生影響，兼
    顧債權人權益，避免債務人惡意利用保全處分，阻礙債權人
    行使權利，或作為延期償付手段之可能性，綜合比較斟酌，
    決定有無以裁定為保全處分之必要。
二、本件聲請意旨略以：緣債務人主張其債務不能清償，依消費
    者債務清理條例向本院聲請更生，然法院每月扣薪三分之一
    ，本已使債務人無法維持基本生活，又第三人元一實業股份
    有限公司因強制執行要求本人設立薪資轉帳帳戶，恐債權銀
    行等會藉此行使抵銷權，執行債務人每月薪資全額以達受償
    結果，屆時債務人可能會有斷炊之虞，若因此無收入，將使
    債務更無清償機會，爰依消費者債務清理條例第19條之規定
    ，聲請停止臺南地方法院98年度執字第9293號強制執行程序
    等語。
三、經查，國泰世華商業銀行股份有限公司（下稱國泰世華銀行
    ）已就債務人對第三人元一實業股份有限公司（設台南縣仁
    德鄉○○村○○路○段193號）之每月應領薪津（包括薪金、
    獎金及其他特別給付在內）於3分之1範圍內強制執行乙節，
    固據債務人提出臺南地方法院98年度執字第9293號執行命令
    影本為證。然債務人自陳每月薪資約16,000元左右觀之，國
    泰世華銀行於保全處分至多120日之期間內，可得受償之金
    額不高，停止前開執行程序對於維持債權人間公平受償助益
    不大，況如其他債權人認有執行實益，亦非不得具狀就前開
    執行程序參與分配。是以，前揭執行程序於消費者債務清理
    條例第19條保障全體無擔保或無優先權債權人間公平受償之
    立法目的尚屬無違。從而，本件尚無停止臺南地方法院98年
    度執字第9293號強制執行程序之必要。
四、綜上，揆諸首開說明，本件保全處分之聲請於法即有未合，
    應予駁回，爰裁定如主文。
中    華    民    國    98    年    12    月    16    日
              民事第一庭    法      官  黃倩玲
上為正本係照原本作成
如不服本裁定，應於裁定送達後10日內，以書狀向本院提出抗告
，並繳納抗告費新臺幣1千元
中    華    民    國    98    年    12    月    16    日
                            書  記  官  黃幼華


司法院資訊處製作；財團法人民間司法改革基金會備份。
